臺灣宜蘭地方法院刑事判決                          九十一年度易字第一二號
    公  訴  人  臺灣宜蘭地方法院檢察署檢察官
    被      告  甲○○
右列被告因賭博案件，經檢察官聲請簡易判決處刑（九十年度偵字第二九一七號），
本院宜蘭簡易庭認不應以簡易判決處刑，改依通常程序審理，判決如左：
    主  文
甲○○共同違反未依電子遊戲場業管理條例規定，辦理營利事業登記者，不得經營電
子遊戲場業之規定，處拘役參拾日，如易科罰金，以佰元折算壹日。
扣案之賭博性電動機具「笨驢先生」壹台（含ＩＣ板壹塊）及賭資新臺幣玖佰捌拾元
均沒收。
    事  實
一、甲○○係位在宜蘭縣頭城鎮○○路二號「永興洗車廠」之負責人，明知未依電子
    遊戲場業管理條例規定辦理營利事業登記者，不得經營電子遊戲場業，竟與姓名
    年籍不詳之成年男子，共同基於概括犯意之聯絡，自民國九十年八月中旬某日起
    （確實時間不詳），未依規定辦理營利事業登記，即提供前揭公眾得出入之「永
    興洗車廠」辦公室予該成年男子，擺設賭博性電動機具小瑪莉之變異體「笨驢先
    生」一臺藉與不特定賭客賭博財物多次，其賭博方法為賭客以新臺幣（下同）十
    元投入機臺內押注把玩電動賭博機具，如押中即可獲取五倍不等之分數，如未押
    中即由機臺沒入分數，以博輸贏，而經營賭博性電子遊戲場業。嗣於九十年九月
    二十四日下午二時三十五分許，在上址為警查獲，並扣得當場賭博之電動機具「
    笨驢先生」一臺（含ＩＣ板一塊）及在機具內即在賭檯之賭資九百八十元。
二、案經宜蘭縣警察局礁溪分局報請臺灣宜蘭地方法院檢察署檢察官偵查起訴。
    理  由
一、訊據被告甲○○對於右揭時、地擺設賭博性電動機具「笨驢先生」一台等情固供
    承不諱，惟辯稱：該賭博性電動機具是客戶寄放的，伊雖同意擺設，但不知其姓
    名，伊未與該客戶分帳，查獲之金額九百八十元係放在電動機具中，電動機具非
    依所有云云。經查，右揭事實，業據被告於警訊、偵查及本院審理中均供陳該電
    動機具係確經其同意而擺設於前揭公眾得自由出入之「永興洗車廠」辦公室內，
    並正插電營業，可供人賭博把玩等語在卷，並有宜蘭縣警察局礁溪分局臨場檢查
    紀錄表一紙附卷可參，且有賭博性電動機具「笨驢先生」一臺及其內賭資九百八
    十元扣案可資佐證，縱被告辯稱未與該不詳姓名男子分帳云云，仍難解免其責。
    是本件事證明確，被告犯行洵堪以認定。
二、核被告甲○○未依規定辦理營利事業登記，擺設賭博性電動機具藉與不特定人賭
    博財物，而無照經營電子遊戲場，所為係犯刑法第二百六十六條第一項前段之在
    公眾得出入之場所賭博財物罪，及違反電子遊戲場業管理條例第十五條之規定而
    犯有同條例第二十二條之罪。被告與不詳姓名之成年男子間就前揭犯行有犯意之
    聯絡及行為之分擔，均為共同正犯。其先後多次賭博犯行，時間緊接、犯罪構成
    要件相同，顯係基於概括犯意而為之，應論以連續犯一罪，並依法加重其刑。又
    所犯前開違反電子遊戲場業管理條例第二十二條之罪及連續賭博罪間有方法、結
    果之牽連關係，為牽連犯，應從一重論以違反電子遊戲場業管理條例第二十二條
    之罪處斷，公訴意旨就此部分認係應分論併罰，容有未恰。爰審酌被告素行、其
    犯罪之動機、目的、手段，及所擺設賭博性電動機具僅一台，所生之危害亦屬輕
    微，且犯後態度尚稱良好等一切情狀，量處如主文所示之刑，並諭知易科罰金之
    折算標準，以示懲儆。
三、扣案之賭博性電動機具「笨驢先生」一臺（含ＩＣ板一塊）係當場賭博之器具，
    而賭資九百八十元係在機具內即在賭檯之財物，均應依行法第二百六十六條第二
    項之規定宣告沒收之。
據上論斷，應依刑事訴訟法第四百五十二條、第二百九十九條第一項前段，電子遊戲
場業管理條例第二十二條，刑法第二十八條、第二百六十六條第一項前段、第二項、
第十一條前段、第五十五條後段、第四十一條第一項，罰金罰鍰提高標準條例第一條
前段、第二條，判決如主文。
本案經檢察官魏廷勳到庭執行職務。
中      華      民      國      九十一      年      五      月      七  日
                              臺灣宜蘭地方法院刑事第二庭
                                  審判長法  官
                                        法  官
                                        法  官
右正本證明與原本無異。
如不服本判決，應於判決送達後十日內向本院提出上訴狀( 應附繕本 )。
                                        書記官
中      華      民      國      九十一      年      五      月    七    日
附錄本案論罪科刑法條全文：
電子遊戲場業管理條例第二十二條：
違反第十五條規定者，處行為人一年以下有期徒刑、拘役或科或併科新臺幣五十萬元
以上二百五十萬元以下罰金。
刑法第二百六十六條
在公共場所或公眾得出入之場所賭博財物者，處一千元以下罰金，但以供人暫時娛樂
之物為賭博者，不在此限。（罰金數額已依罰金罰鍰提高標準條例提高為十倍）
當場賭博之器具與在賭檯或兌換籌碼處之財物，不問屬於犯人與否，沒收之。
